【裁判字號】    97,訴,270
【裁判日期】    970624
【裁判案由】    違反著作權法
【裁判全文】
臺灣苗栗地方法院刑事判決               97年度訴字第270號
公  訴  人  臺灣苗栗地方法院檢察署檢察官
被      告  甲○○
上列被告因違反著作權法案件，經檢察官提起公訴（96年度偵字
第3513號），本院依簡式審判程序判決如下：
    主  文
甲○○意圖銷售而擅自以重製於光碟之方法侵害他人之著作財產
權，處有期徒刑柒月；扣案之桌上型電腦主機壹台（內建DVD 燒
錄機與80G 硬碟）、DVD 一對一燒錄機壹台、盜版光碟柒佰捌拾
伍片、空白光碟壹佰貳拾伍片、棉套、包裝紙袋及宅配託運單各
壹批均沒收。
    犯罪事實及理由
一、犯罪事實：
（一）甲○○明知「PlayStation 」（下稱「PS」）係日商新力
      電腦娛樂股份有限公司（下稱新力公司）向經濟部智慧財
      產局）申請核准註冊登記，取得商標專用權，指定使用於
      電腦、錄有電腦程式之磁碟、磁卡、磁帶及光碟等商品，
      且仍在專用期間內，亦係相關大眾所共知之商標圖樣，未
      得新力公司之同意或授權，不得於同一商品或類似商品，
      使用相同或近似之商標圖樣，或明知為前開商品而販賣、
      意圖販賣而陳列；另其亦明知「PlayStation 2 」（下稱
      「PS2 」）系統遊戲軟體光碟內所儲存之「PlayStationP
      rogrammer Tools 」、「Programmer Tools for thePlay
      Station 2 computer enterainment system,version 1.0
      」（下統稱「Library Programs」）電腦程式著作，係新
      力公司享有著作權之電腦程式著作，而其自不明網站以每
      片新臺幣（下同）100 元至300 元不等價格，向真實姓名
      、年籍均不詳，暱稱「GAME DI SK」之人所購買「太鼓達
      人7 」、「惡魔獵人3 」等63種如附表所示遊戲光碟，均
      含有未經許可擅自重製之上開「Library Programs」電腦
      程式著作，竟因缺錢花用，基於意圖銷售而違法重製上開
      著作於光碟並販售該些盜版光碟、違反商標法等集合性犯
      意，自民國94年4 月初起，在其苗栗縣竹南鎮港墘里12鄰
      塭內32號住處，架設「MINI軟體站」網站，將其持有之上
      開盜版遊戲光碟名稱、內容、價格，公佈於網站上，供不
      特定人填寫線上訂購單選購。如經訂購，甲○○即以自有
      之DVD 燒錄機，重製購買者選購之遊戲光碟內容後，再以
      每片100 元至300 元不等價格，郵寄、販賣該些侵權重製
      光碟予購買者，數量約2 百至3 百餘片，足生損害於新力
      公司之商標權與著作財產權等利益。嗣經警據報於96年6
      月1 日13時許，在甲○○上址住處搜索查獲，並扣得桌上
      型電腦主機1 台（內建DVD 燒錄機與80G 硬碟）、DVD 一
      對一燒錄機1 台、盜版光碟785 片、空白光碟125 片、棉
      套、包裝紙袋、宅配託運單各1 批。
（二）案經新力公司訴由內政部警政署保安警察第二總隊第一大
      隊第三中隊報請台灣苗栗地方法院檢察署檢察官偵查起訴
      。
二、證據名稱：
（一）被告甲○○於警詢時及偵、審中之自白：證明被告甲○○
      於上開時、地，擅自重製並販賣如附表所示盜版及仿冒商
      標遊戲光碟之犯行。
（二）證人即告訴人新力公司代理人乙○○於檢察官偵查中之指
      訴：證明被告甲○○所為侵害新力公司電腦著作程式及商
      標權之事實。
（三）被告甲○○架設之「MINI軟體站」盜版光碟價目表列印資
      料乙份：證明被告甲○○販賣盜版光碟之事實（參見偵查
      卷一，第23頁至第29頁）。
（四）新力公司代理人乙○○出具之鑑識報告：證明扣案如附表
      所示之遊戲光碟屬盜版遊戲光碟之事實（參見偵查卷一，
      第45頁至第46頁）。
（五）經濟部智慧財產局商標檢索資料影本1 張：證明PS商標已
      由新力公司取得商標專用權，分別指定使用於電腦、錄有
      電腦程式之磁碟、磁卡、磁帶及光碟等商品，現仍在專用
      期間內之事實（參見偵查卷一，第47頁至第48頁）。
（六）經認證之美國著作權局著作權登記證書影本1份 ：證明「
      Library Programs」電腦程式著作，依著作權法第106 條
      之1 第1 項規定，受我國著作權法保護之事實（參見偵查
      卷一，第68頁至第82頁）。
（七）查獲現場照片8 張：證明全部犯罪事實（參見偵查卷一，
      第35頁）。
（八）桌上型電腦主機1 台（內建DVD 燒錄機與80G 硬碟）、DV
      D 一對一燒錄機1 台、盜版光碟785 片、空白光碟125 片
      、棉套、包裝紙袋、宅配託運單各1 批：證明全部犯罪事
      實。
（九）臺灣高等法院被告前案紀錄表、臺灣苗栗地方法院檢察署
      刑案資料查註紀錄表。
三、量刑理由：
（一）核被告甲○○所為，係犯商標法第82條販賣仿冒商標商品
      及著作權法第91條第3 項、第2 項意圖銷售而擅自以重製
      於光碟之方法侵害他人之著作財產權罪。被告甲○○明知
      係侵害著作權之光碟重製物而散布之低度行為，為意圖銷
      售而擅自以重製於光碟之方法侵害他人著作財產權之高度
      行為所吸收，不另論罪（最高法院95年度台上字第1812號
      判決意旨參照）。按刑事法若干犯罪行為態樣，本質上原
      具有反覆、延續實行之特徵，立法時既予特別歸類，定為
      犯罪構成要件之行為要素，則行為人基於概括之犯意，在
      密切接近之一定時、地持續實行之複次行為，倘依社會通
      念，於客觀上認為符合一個反覆、延續性之行為觀念者，
      於刑法評價上，即應僅成立一罪。學理上所稱「集合犯」
      之職業性、營業性或收集性等具有重複特質之犯罪均屬之
      ，例如經營、從事業務、收集、販賣、製造、散布等行為
      概念者是（最高法院95年度台上字第1079號判決意旨參照
      ）。被告甲○○未得商標權人同意，於同一商品使用相同
      之註冊商標之商品而販賣之行為，及意圖銷售而擅自以重
      製於光碟之方法、侵害他人之著作財產權之犯行，均應僅
      成立「集合犯」一罪。被告甲○○以一行為同時觸犯侵害
      著作權罪與販賣仿冒商標商品二罪，為想像競合犯，應從
      一重論以著作權法第91條第3 項、第2 項意圖銷售而擅自
      以重製於光碟之方法侵害他人之著作財產權罪。起訴書認
      為被告甲○○所犯上開2 罪，係犯意各別之數罪，請求本
      院分論併罰，尚有未洽，附此敘明。又被告甲○○上開犯
      行，自94年4 月間起，延續至96年6 月1 日，自應適用行
      為終了時之法律，是本件並不生新舊法比較之問題，亦無
      適用中華民國96年罪犯減刑條例之規定，併予敘明。
（二）審酌被告甲○○未能尊重他人之商標及著作財產權，意圖
      銷售而擅自重製遊戲光碟，不但侵害他人著作財產權，同
      時損及我國保護智慧財產權之國際形象，侵害期間長達2
      年之久，犯後迄今尚未與被害人成立民事和解，理應重罰
      ，惟念其目前尚無前科紀錄，有台灣高等法院被告前案紀
      錄表在卷足憑，犯後能坦白承認，深表悔意等一切情狀，
      量處如主文所示之刑，以資懲儆。
（三）至扣案之桌上型電腦主機1 台（內建DVD 燒錄機與80G 硬
      碟）、DVD 一對一燒錄機1 台、盜版光碟785 片、空白光
      碟125 片、棉套、包裝紙袋、宅配託運單各1 批，係供重
      製盜版光碟片之物，為犯著作權法第91條第3 項、第2 項
      所用之物，不問屬於被告甲○○與否，均應依著作權法第
      98條之規定宣告沒收之。
四、應適用之法條：
（一）刑事訴訟法第273 條之1 第1 項、第299 條第1 項前段。
（二）商標法第82條。
（三）著作權法第91條第2 項、第3 項、第98條。
（四）刑法第11條前段、第55條。
五、本判決係依刑事訴訟法第310 條之2 、第454 條第1 項製作
    ，依法僅記載當事人欄、主文、犯罪事實、證據名稱以及應
    適用之法條，其中犯罪事實部分，依同法第308 條之修正立
    法理由，亦僅記載犯罪構成要件事實，關於刑罰加重事由（
    含累犯在內）免予記載（法院辦理刑事訴訟案件應行注意事
    項第144 點參照），但仍於主文予以表明，並於應適用之法
    條欄予以引用。如不服本判決，應於判決送達之日起10日內
    ，向本院提起上訴。
本案經檢察官蕭慶賢到庭執行職務。
中    華    民    國    97    年    6     月    24    日
                  刑事第三庭    法  官  柳章峰
以上正本證明與原本無異。
如不服本判決，應於判決送達後10日內向本院提出上訴狀（應抄
附繕本），其未敘述上訴理由者，應於上訴期間屆滿後20日內補
提理由書狀於本院，上訴於臺灣高等法院臺中分院。告訴人或被
害人如對於本判決不服者，應具備理由請求檢察官上訴，其上訴
期間之計算係以檢察官收受判決正本之日期為準。
                                書記官  陳采瑜
中    華    民    國    97    年    6     月    24    日
附記論罪之法條全文：
商標法第82條
明知為前條商品而販賣、意圖販賣而陳列、輸出或輸入者，處1
年以下有期徒刑、拘役或科或併科新臺幣5 萬元以下罰金。
著作權法第91條
擅自以重製之方法侵害他人之著作財產權者，處3 年以下有期徒
刑、拘役，或科或併科新臺幣75萬元以下罰金。
意圖銷售或出租而擅自以重製之方法侵害他人之著作財產權者，
處6 月以上5 年以下有期徒刑，得併科新臺幣20萬元以上2 百萬
元以下罰金。
以重製於光碟之方法犯前項之罪者，處6 月以上5 年以下有期徒
刑，得併科新臺幣50萬元以上5 百萬元以下罰金。
著作僅供個人參考或合理使用者，不構成著作權侵害。


司法院資訊處製作；財團法人民間司法改革基金會備份。
